【裁判字號】    99,上訴,382
【裁判日期】    990729
【裁判案由】    毒品危害防制條例
【裁判全文】
臺灣高等法院臺南分院刑事判決        99年度上訴字第382號
上  訴  人
即  被  告  甲○○
選任辯護人
即扶助律師  謝依良  律師
            丁士哲  律師
上列上訴人因違反毒品危害防制條例案件，不服臺灣嘉義地方法
院99年度訴字第88號中華民國99年3月18日第一審判決（起訴案
號：臺灣嘉義地方法院檢察署98年度偵字第5998號），提起上訴
，本院判決如下：
    主  文
上訴駁回。
    事  實
一、甲○○前因竊盜案件，經臺灣嘉義地方法院以91年度簡字第
    1298號判處有期徒刑8月，緩刑3年確定，嗣緩刑經撤銷，經
    減刑裁定為有期徒刑4月確定；又因竊盜案件，經臺灣臺中
    地方法院以92年度訴字第2284號判處有期徒刑2年2月確定，
    上開2罪接續執行，於民國97年4月3日假釋，並於97年5月26
    日假釋期滿，所餘刑期內未經撤銷假釋，其未執行之刑，以
    已執行論。猶不知悔改，明知海洛因、安非他命係分屬毒品
    危害防制條例所規定之第一級、第二級毒品，不得非法販賣
    、持有，竟意圖營利，以其所持有之門號0000000000行動電
    話為聯絡工具，分別為下列犯行：
  (一)於97年10月29日18時許，柳佳以其所使用之門號00000000
    00行動電話，撥打甲○○所有之門號0000000000行動電話，
    表明欲向甲○○購買海洛因新臺幣（下同）1,000元，甲○
    ○即基於販賣第一級毒品之故意，在嘉義市○○路之統一超
    商前，販賣1,000元之海洛因1包予柳佳。
  (二)於97年11月8日18時56分38秒，林宜盈以其所使用之門號000
    0000000行動電話，撥打甲○○上揭行動電話，表明欲向甲
    ○○購買安非他命1,000元，甲○○即基於販賣第二級毒品
    之故意，在嘉義市○○路與興達路之統一超商前，販賣1,00
    0元之安非他命1包予林宜盈。
二、案經嘉義縣警察局竹崎分局報請臺灣嘉義地方法院檢察署檢
    察官偵查起訴。
    理  由
壹、證據能力部分：
一、按被告以外之人於審判外之言詞或書面陳述，除法律有規定
    者外，不得作為證據，刑事訴訟法第159條第1項定有明文。
    查證人柳佳、林宜盈之警詢筆錄，係被告以外之人在審判
    外之陳述，既經被告表示不同意採為證據，且檢察官又未證
    明前開筆錄內容符合刑事訴訟法第159條之2之例外規定，依
    前揭規定，自均無證據能力。
二、又按被告以外之人於審判外之陳述，雖不符合刑事訴訟法規
    定傳聞證據得為證據之例外規定，而經當事人於審判程序同
    意作為證據，法院審酌該言詞陳述或書面陳述作成時之情況
    ，認為適當者，亦得為證據。當事人、代理人或辯護人於法
    院調查證據時，知有刑事訴訟法第159條第1項不得為證據之
    情形，而未於言詞辯論終結前聲明異議者，視為有前項之同
    意，刑事訴訟法第159條之5亦定有明文。除上開所述無證據
    能力之證據外，本判決所引用下述具傳聞性質之供述證據，
    經本院於審理時提示被告、辯護人、檢察官，均表示無意見
    ，迄於言詞辯論終結前亦均未聲明異議，視為同意作為證據
    ，本院審酌該等證據之取得過程並無瑕疵，與本案待證事實
    間復具有相當之關聯性，自得採為證據。
貳、實體事項：
一、訊據被告固坦承證人柳佳、林宜盈有於上揭時地撥打其行
    動電話表明欲購買毒品，而後由其收取1,000元，並交付其
    等毒品1包等情，惟矢口否認有何販賣海洛因、安非他命之
    犯行，辯稱：(一)伊跟柳佳是朋友，97年10月29日時約認識
    1個月，她打電話來問有沒有，伊說有，她說要1千元，不是
    要跟伊買，伊沒有在賣，怎麼會賣她，之後伊有用公共電話
    打給她，約在嘉義市○○路1個超商，兩人講好要一起跟藥
    頭買海洛因，1人出1千元，跟1個綽號「阿勇」的人買的，
    是伊聯絡「阿勇」，伊本來都是跟他拿毒品的，確實有藥頭
    來，是藥頭拿2包海洛因給伊，伊再轉交1包給柳佳，自己
    留1包，並且將柳佳交付的1千元再轉交給藥頭，伊不知道
    柳佳為何沒有看到藥頭，伊沒有販賣海洛因給柳佳。(二)
    伊跟林宜盈是朋友，97年11月8日時認識1個多月，跟他沒有
    什麼仇怨，當天是林宜盈打電話給伊，問伊有沒有安非他命
    ，伊說沒有就掛電話，第2次他又打來，叫伊問1次，伊說好
    ，後來伊就打電話問藥頭，跟藥頭說那是別人要的，問他有
    沒有，他說有伊才去拿的，伊跟藥頭約在統一超商，是林宜
    盈來不及來，所以伊先跟藥頭拿了1千元安非他命，等林宜
    盈來時伊再把安非他命交給他，跟他拿1千元毒品，伊是幫
    林宜盈買藥，不是販賣給他，當時林宜盈拿了就走了，伊沒
    有跟他說伊是幫他跟藥頭拿的，他應該是誤會伊賣給他的，
    若伊有在販賣的話，就直接拿給林宜盈就好了，何必去找別
    人拿云云。
二、經查：
  (一)上揭犯罪事實，業據證人柳佳、林宜盈於偵查時結證綦詳
    （偵卷第10、28-29頁），且證人柳佳、林宜盈有於上揭
    時地撥打被告行動電話購買毒品，交付1,000元予被告，由
    被告交付毒品1包乙節，並經證人柳佳、林宜盈於原審審
    理時結證屬實（原審卷第86、116-117頁），復有指認犯罪
    嫌疑人紀錄表、通訊監察譯文各2份及通訊監察書1份等在卷
    可稽（警卷第9-10、23-26頁），足認被告有販賣海洛因予
    柳佳及及販賣安非他命予林宜盈之犯行。
  (二)被告雖否認販賣海洛因、安非他命予證人柳佳、林宜盈，
    惟：
    1.販賣海洛因予證人柳佳部分：
      (1)於97年10月29日18時47分28秒，被告與證人柳佳以上
        揭行動電話聯絡，其通話內容如下：『證人柳佳：「
        要回來了沒。」被告：「還在台中。」證人柳佳：「
        上車了嗎？」被告：「上車了。」證人柳佳：「回來
        打給我，我人在家。」被告：「要幹什麼。」證人柳佳
        ：「你想呢？要1張。」被告：「好。」證人柳佳
        ：「查某的。」』，有通訊監察譯文1份在卷可憑（警
        卷第10頁），且對於上揭對話內容，證人柳佳於原審
        審理時已結證稱：就是要跟被告拿1千元的海洛因等語
        （原審卷第98頁），足見被告與證人柳佳2人在電話
        中並未提及合資購買海洛因乙事。又被告於證人柳佳
        聯絡後，再以公共電話與證人柳佳聯絡及見面時，均
        未提及合資購買海洛因乙節，亦據證人柳佳於原審審
        理時結證稱：伊不知道被告為何說跟伊合資購買毒品，
        他沒有這樣跟伊說等語（原審卷第102頁）明確。參以
        合資購買毒品者之動機，或因手頭較不寬裕，或因集資
        可購得量大且品質較優之毒品，雖不一而足，然毒品量
        微價高，且依其品質、純度對解癮之效果亦有差別，故
        施用毒品者對於購入毒品之重量、品質及純度等無不錙
        銖必較，從而合資購毒之數人，必將出資之比例、如何
        分配等言明在先，被告若果有與證人柳佳合資購買海
        洛因之情，豈會於整個交易過程對此未置一詞，是被告
        辯稱有與證人柳佳合資購買海洛因乙節，核與前開監
        聽譯文之內容及證人柳佳之證詞不符，尚非可採。
      (2)而對於當日拿到海洛因之過程，證人柳佳於原審審理
        時結證稱：朋友載伊到超商對面時，被告說要去跟人家
        拿，叫伊先拿錢給他，伊就拿1千元給被告，伊在那邊
        等約10幾分鐘，被告離開時，伊站在7-11對面，後來走
        去7-11旁邊，躲在沒有人看到的地方尿尿，伊走出來時
        ，看到被告騎機車回來，他1個人出現，機車停在超商
        前面，下車到超商旁邊背對著伊，伊看到他的動作好像
        是在分裝，倒之前都沒有問伊，伊也不知道他是在作什
        麼，他轉身過來拿給伊1包海洛因，伊就離開了，伊沒
        有看到藥頭「阿勇」，被告也沒有跟伊說是跟藥頭「阿
        勇」買的等語（原審卷第89、93、100-101頁），足認
        當日被告係先向證人柳佳收取1,000元，離開後10幾
        分鐘，返回上開地點，才交付海洛因1包予證人柳佳
        ，是被告辯稱當日係藥頭到場販賣海洛因予證人柳佳
        ，由其轉交海洛因及1,000元云云，亦與證人柳佳之
        證詞不符，顯係卸責之詞，委無足採。
      (3)至證人柳佳於上揭證述固先結證稱：被告有拿出毒品
        交給伊，伊只知道被告給伊一點點就對了，好像他跟伊
        說他要一點點，伊說好等語（原審卷第89-90、92頁）
        ，然證人柳佳既無法確實記憶被告是否果有索討海洛
        因之情，且被告亦從未辯稱曾向證人柳佳索討海洛因
        ，是證人柳佳此部分記憶顯然有誤，尚難憑採。又被
        告交付海洛因予證人柳佳前，雖有分裝之動作，然其
        與證人柳佳並無合資購買海洛因之情事，已如前述，
        而被告取得毒品後分裝證人柳佳所購買之海洛因數量
        交給證人柳佳，亦符合販賣毒品之常態，尚難以此認
        定2人有合資購買海洛因之情事。
      (4)證人柳佳於原審審理時雖又結證稱：「（被告本身是
        否為藥頭或有無販賣毒品？）不清楚。」等語（原審卷
        第99頁），然證人柳佳於偵查時已結證稱：伊有向甲
        ○○買過1千元的海洛因，伊拿現金1千元給他，他給伊
        1小包海洛因等語（偵卷第10頁），足見其主觀上認定
        係與被告交易，客觀上亦係由被告交付海洛因並收取價
        金，被告之行為自屬販賣無疑，是證人柳佳證述不清
        楚何人販賣云云，顯係避重就輕之詞，亦不足採。至被
        告雖係先向證人柳佳收取1,000元，再向藥頭拿取海
        洛因後交付證人柳佳，然依證人柳佳證稱：伊跟被
        告不算朋友，見過2、3次面，不是很熟等語（原審卷第
        93頁），而被告與證人柳佳僅見過2、3次面，2人又
        非朋友，依常理判斷，被告若非基於販賣海洛因之犯意
        ，認有利可圖，其當可直接將藥頭之電話告知證人柳佳
        ，由其自行聯絡藥頭購買海洛因，何需花費時間、勞
        力幫忙購買海洛因，而甘為不熟之人犯持有海洛因或幫
        助施用海洛因罪？又被告於原審審理時已供稱：柳佳
        的毒品是跟「阿勇」拿，伊沒有跟「阿勇」說好要一起
        販賣毒品等語（原審卷第124頁），是被告與藥頭既無
        共同販賣海洛因之犯意聯絡，且其亦無自行製造或走私
        海洛因，則其欲取得海洛因，原本就需向藥頭購買，是
        被告縱向藥頭取得海洛因再販賣予證人柳佳，亦難以
        此證明被告無販賣海洛因之犯意。
    2.賣安非他命予證人林宜盈部分：
      (1)於97年11月8日18時56分38秒，被告與證人林宜盈以上
        揭行動電話聯絡，其通話內容如下：『證人林宜盈：「
        喂，挪仔甘有在。」被告：「你是誰。」證人林宜盈：
        「我廟公的朋友阿榮（應係阿盈）。」被告：「挪仔不
        在。」證人林宜盈：「他去哪裏。」被告：「我不知。
        」證人林宜盈：「這電話換你在用。」被告：「本來就
        我在用。」證人林宜盈：「我以前有跟挪仔處理。」被
        告：「你要多少。」證人林宜盈：「我要查埔甘有。」
        被告：「查埔的沒有。」證人林宜盈：「查埔的沒有。
        」被告：「有啦要找別人處理。」證人林宜盈：「你甘
        有法度幫我調。」被告：「你要多少。」證人林宜盈：
        「1張。」被告：「我待會打給你。」證人林宜盈：「
        要多久。」被告：「我看他人在那。」證人林宜盈：「
        那再拜託一下。」被告：「好。」』有通訊監察譯文1
        份在卷可參（警卷第23頁），且證人林宜盈於原審審理
        時亦結證稱：伊跟接電話的人說要安非他命1千元等語
        （原審卷第110頁），足認證人林宜盈撥打被告之行動
        電話確係欲購買安非他命。
      (2)旋於97年11月8日19時8分5秒，被告與證人林宜盈以上
        揭行動電話聯絡，其通話內容如下：『證人林宜盈：「
        甘有。」被告：「你來江厝店的7超商。」證人林宜盈
        ：「江厝店？我不知道。」被告：「就文化路尾。」證
        人林宜盈：「文化路尾我知。」被告：「牛稠溪不是一
        座橋。」證人林宜盈：「你說牛稠溪橋。」被告：「對
        有加油站。」證人林宜盈：「你說那個加油站。」被告
        ：「對。」證人林宜盈：「是你朋友要到那邊，還是你
        要過去。」被告：「我要過去，你多久會到。」證人林
        宜盈：「我在灣橋。」被告：「不然我拿到再打給你。
        」』；嗣於同日19時22分17秒，兩人再以上揭行動電話
        聯絡，為如下之通話內容：『證人林宜盈：「我在市內
        了。」被告：「不然你來中國龍等我。」』；於同日19
        時33分36秒，被告與證人林宜盈又以上揭行動電話聯絡
        ：『證人林宜盈：「我再騎過去一點好了，這裏很辣。
        」被告：「不然你過地下道一直過來有間7超商。」證
        人林宜盈：「一直騎不要轉。」被告：「對。」證人林
        宜盈：「你出來了。」被告：「對。」』有通訊監察譯
        文在卷可稽（警卷第23頁），且證人林宜盈於原審審理
        時亦結證稱：被告沒有跟伊說藥頭在超商那裏，被告拿
        好安非他命才拿給伊的等語（原審卷第114頁），足證
        被告於上揭電話中告知證人林宜盈其可拿到安非他命，
        係由其本人確認可取得安非他命後，2人始約定地點見
        面，並由被告交付安非他命予證人林宜盈，是被告辯稱
        其偕同藥頭到場，因藥頭先行離去，才由其交付安非他
        命予證人林宜盈，並收取1,000元云云，顯屬飾卸之詞
        ，無足憑採。
      (3)證人林宜盈於原審審理時雖證稱有與被告合資購買安非
        他命乙情，然被告並未辯稱其係與證人林宜盈合資購買
        安非他命，是證人林宜盈之該部分證述是否可採，自非
        無疑。且對於合資購買之過程，證人林宜盈於原審審理
        時先結證稱：伊電話中沒有說要合資買，後來被告有打
        電話給伊，起先伊叫他幫伊拿，他說要合資，伊說好，
        本來要一起去購買安非他命，但伊住比較遠，伊來不及
        ，伊叫他先去，回來伊再把錢給他就好了，是我們2個
        人要一起拿的。後來伊拿錢給被告，伊拿了安非他命就
        走了等語（原審卷第104-105頁），然觀諸被告與證人
        林宜盈上揭通訊監察譯文，2人在電話中均未提及合資
        購買安非他命乙事，是證人林宜盈上揭證述顯無所憑，
        難以採信。而證人林宜盈於原審審理時嗣雖又改證稱：
        電話中伊沒有跟被告說要合資買安非他命，見面時才說
        的，伊問他要多久，他說不知道，後來他說要合資，伊
        說好，伊叫他先去拿，先拿錢給他，伊在市內騎機車逛
        一逛後才又來的，他打電話給伊，說他到了，在剛才那
        裏，叫伊過去等語（原審卷第111-114頁），然證人林
        宜盈此部分之證詞亦與被告供稱係一手交付安非他命，
        一手收取1,000元現金不符，是證人林宜盈此部分之證
        述，亦無可採。
      (4)況證人林宜盈於原審審理時最後又證稱：因為很久了，
        現在想起來了，當天伊拿1千元給被告，被告拿1包毒品
        給伊等語（原審卷第116-117頁），核與被告之供述及
        上揭通訊監察譯文內容相吻合，是自應以其最後之證述
        為可採。至證人林宜盈於原審審理時固曾證稱：伊不知
        道這包毒品是被告或他人販賣給伊的等語（原審卷第11
        7頁），然證人林宜盈於偵查時已結證稱：「（是否曾
        向甲○○買過1次安非他命？）是。買1,000元。我們交
        易地點是在嘉義市的路邊。」等語（偵卷第28頁），足
        認證人林宜盈主觀上係認定與被告交易，客觀上亦係由
        被告交付安非他命並收取價金，被告之行為自屬販賣無
        疑，是證人林宜盈上揭之證述，顯係避重就輕之詞，尚
        非可採。再者，證人林宜盈亦證稱：97年11月8日以前
        ，伊沒有跟被告說過話等語（原審卷第109頁），且觀
        諸其等上揭第1通通訊監察譯文，可知2人確實互不相識
        ，依常理判斷，被告若非基於販賣安非他命之犯意而認
        有利可圖，其當可直接將藥頭之電話告知證人林宜盈，
        由證人林宜盈自行聯絡藥頭，豈會在未向證人林宜盈取
        得價金前，即自掏腰包代墊價金，花費時間、勞力幫忙
        向藥頭購買安非他命，甘為陌生男子持有安非他命或幫
        助證人林宜盈施用安非他命？至被告雖係接到證人林宜
        盈電話後，先向藥頭拿取安非他命，嗣再交給證人林宜
        盈，然依被告於原審審理時之供稱：林宜盈的毒品伊跟
        「阿炮」拿，伊沒有跟阿炮說好要一起販賣毒品等語（
        原審卷第124頁），是被告與藥頭既無共同販賣安非他
        命之犯意聯絡，而被告亦無自行製造或走私安非他命，
        則其欲取得安非他命，原本就需向藥頭購買，尚難以此
        證明被告並無販賣安非他命之犯意。
  (二)我國查緝毒品之施用或販賣一向執法甚嚴，對於販賣毒品者
    尤科以重度刑責，又販賣毒品既係違法行為，當非可公然為
    之，亦無公定價格，且容易分裝並增減份量，而每次買賣之
    價量，可能隨時依雙方關係深淺、資力、需求量及對行情之
    認知、來源是否充裕、查緝是否嚴謹、購買者被查獲時供述
    購買對象之可能風險之評估等情形，而異其標準，非可一概
    而論；而買受毒品之人通常亦無法探知販毒者賺取利潤幾何
    ，是販賣毒品之利得，除販毒者坦承犯行或價量俱臻明確外
    ，委難察得實情，販賣之人從價差或量差中牟利之方式雖異
    ，其意圖營利之販賣行為則同一。是以因海洛因、安非他命
    量微價高，販賣者率有利益可圖，參以被告與證人柳佳、
    林宜盈並無特殊交情，其與柳佳僅認識1、2個月，且與林
    宜靜素昧平生，被告交付海洛因、安非他命，如無利益可得
    ，又豈會甘冒遭警查獲可能處以重刑之風險而如此作為，足
    證被告係從購入與賣出之量價差異汲取利潤，其販賣海洛因
    、安非他命主觀上具有意圖營利之目的，至為灼然。
  (三)綜上所述，被告上開所辯，顯係卸責之詞，不足採信。本案
    事證明確，被告之犯行均堪予認定。
三、按毒品危害防制條例第4條、第11條、第17條，於98年5月20
    日修正公布，針對當次公布之修正條文，未另訂施行日期，
    至原毒品危害防制條例第36條所規定：「本條例自公布後6
    個月施行。」核其所稱「本條例」係指係92年7月9日修正公
    布之該條例，並非指98年5月20日公布之部分修正條文。是
    98年5月20日公布之毒品危害防制條例修正條文之生效日期
    ，應依中央法規標準法第13條對於法規生效施行日之規範，
    自公布日起至第3日即98年5月22日發生效力。本案被告行為
    時之毒品危害防制條例第4條第1項、第2項規定：「製造、
    運輸、販賣第1級毒品者，處死刑或無期徒刑；處無期徒刑
    者，得併科新臺幣1千萬元以下罰金。」、「製造、運輸、
    販賣第2級毒品者，處無期徒刑或7年以上有期徒刑，得併科
    新臺幣7百萬元以下罰金。」修正後則規定：「製造、運輸
    、販賣第1級毒品者，處死刑或無期徒刑；處無期徒刑者，
    得併科新臺幣2千萬元以下罰金。」、「製造、運輸、販賣
    第2級毒品者，處無期徒刑或7年以上有期徒刑，得併科新臺
    幣1千萬元以下罰金。」修正後之條文將併科罰金之數額提
    高，對被告並非有利，依刑法第2條第1項前段規定，應適用
    修正前之規定較為有利。
四、論罪部分：
  (一)核被告販賣海洛因、安非他命之所為，各係犯修正前毒品危
    害防制條例第4條第1項之販賣第一級毒品罪、第2項之販賣
    第二級毒品罪。被告持有第一級毒品、第二級毒品進而販賣
    之，其持有之低度行為應為販賣之高度行為所吸收，均不另
    論罪。被告所犯上開2罪，犯意各別，行為互殊，應予分論
    併罰。
  (二)被告前因竊盜案件，經臺灣嘉義院以91年度簡字第1298號判
    處有期徒刑8月，緩刑3年確定，嗣緩刑經撤銷，經減刑裁定
    為有期徒刑4月確定；又因竊盜案件，經臺灣臺中地方法院
    以92年度訴字第2284號判處有期徒刑2年2月確定，上開2罪
    接續執行，於97年4月3日假釋，並於97年5月26日假釋期滿
    ，所餘刑期內未經撤銷假釋，其未執行之刑，以已執行論，
    有臺灣高等法院被告前案紀錄表1份在卷可參，其受徒刑之
    執行完畢後，5年以內故意再犯本件有期徒刑以上之罪，均
    為累犯，除法定刑為死刑、無期徒刑部分依法不得加重外，
    應各依刑法第47條第1項規定加重其刑。
  (三)又按刑法第59條規定，犯罪之情狀可憫恕者，得酌量減輕其
    刑，同法第57條規定，科刑時應審酌一切情狀，尤應注意左
    列事項（共10款）為科刑重輕之標準，兩條適用上固有區別
    ，惟所謂「犯罪之情狀」與「一切情狀」云云，並非有截然
    不同之領域，於裁判上酌減其刑時，應就犯罪一切情狀（包
    括第57條所列舉之10款事項），予以全盤考量，審酌其犯罪
    有無可憫恕之事由（即判例所稱有特殊之原因與環境等等，
    在客觀上足以引起一般同情，以及宣告法定低度刑，是否猶
    嫌過重），以為判斷。故適用第59條酌量減輕其刑時，並不
    排除第57條所列舉10款事由之審酌，惟其程度應達於確可憫
    恕，始可予以酌減（最高法院70年度第6次刑事庭會議決議
    參照）。而修正後刑法第59條已將刑之酌減審認標準之見解
    予以明文化，認犯罪之情狀須「顯」可憫恕，認「科以最低
    度刑仍嫌過重」者，得酌量減輕其刑。又參酌大法官釋字第
    26 3號解釋，若不分犯罪情況及結果如何，概以死刑、無期
    徒刑為法定刑，立法甚嚴，若有情輕法重之情，裁判時本有
    刑法第59條酌量減輕其刑之適用，足以免過嚴之刑，與憲法
    尚無牴觸。是若有情輕法重及刑法第59條所規定等情，對被
    告所犯之罪酌量減輕其刑，自為法之所許。被告前無販賣毒
    品之犯行，有臺灣高等法院被告前案紀錄表1份附卷足參，
    而本案被告僅販賣海洛因1次予證人柳佳，所得為1,000元
    ，是其犯罪情節尚非重大，其惡性與犯罪情節核與大量走私
    進口或長期販賣毒品之所謂「大盤」、「中盤」毒販有重大
    差異，衡情如不論其情節輕重，均處以販賣第一級毒品罪法
    定最低本刑無期徒刑，依社會一般觀念仍有情輕法重之嫌，
    有傷人民對法律之情感，堪認其犯罪情狀尚堪憫恕，科以最
    低度刑仍嫌過重，是就被告所犯販賣第一級毒品罪，爰依刑
    法第59條之規定減輕其刑，並先加後減。
五、原審以被告罪證明確，因予適用毒品危害防制條例第4條第1
    項、第2項（修正前）、第19條第1項，刑法第2條第1項前段
    、第11條前段、第47條第1項、第59條、第51條第5款等規定
    ，並審酌被告高中畢業之智識程度，不思以正當途徑獲取金
    錢，無視於國家杜絕毒品危害之禁令，竟以販賣毒品圖不法
    所得，足以使購買施用者導致生理及心理毒害，形成生理成
    癮性及心理依賴性，戕害國民身心健康，危害社會治安，被
    告販賣毒品之所得，及犯後否認犯行，難認有悔悟之意等一
    切情狀，就販賣第一級、第二級毒品犯行分別量處有期徒刑
    15年6月、7年6月，並依法沒收被告所有之行動電話1支（含
    0000000000號行動電話SIM卡1張），及就被告犯罪事實欄一
    (一)、(二)販賣第一級、第二級毒品所得各1,000元，依毒品危
    害防制條例第19條第1項規定，分別於各該罪名項下宣告沒
    收，如全部或一部不能沒收時，以其財產抵償之，並定其應
    執行刑。本院經核原判決認事用法，並無不合，量刑亦稱妥
    適。被告上訴否認犯罪，為無理由，已如前述，應予駁回。
據上論結，應依刑事訴訟法第368條，判決如主文。
本案經檢察官張太龍到庭執行職務。
中    華    民    國    99    年    7     月    29    日
                  刑事第二庭    審判長法  官  洪碧雀
                                      法  官  陳春長
                                      法  官  陳欽賢
以上正本證明與原本無異。
如不服本判決應於收受送達後10日內向本院提出上訴書狀，其未
敘述上訴理由者，並得於提起上訴後10日內向本院補提理由書（
均須按他造當事人之人數附繕本）「切勿逕送上級法院」。
                                      書記官  魏芝雯
中    華    民    國    99    年    7     月    29    日
附錄本案論罪科刑法條全文：
毒品危害防制條例第4條第1項、第2項（修正前）：
製造、運輸、販賣第一級毒品者，處死刑或無期徒刑；處無期徒
刑者，得併科新臺幣1千萬元以下罰金。
製造、運輸、販賣第二級毒品者，處無期徒刑或7年以上有期徒
刑，得併科新臺幣7百萬元以下罰金。

司法院資訊處製作；財團法人民間司法改革基金會備份。
